【裁判字號】    92,簡抗,17
【裁判日期】    920807
【裁判案由】    給付借款
【裁判全文】
臺灣高雄地方法院民事裁定  九十二年度簡抗字第一七號
    抗  告  人  乙○○
    送達代收人  蔡宜臻
    相  對  人  甲○○
右當事人間因給付借款事件，抗告人對於中華民國九十二年六月十七日本院高雄簡易
庭九十二年度雄簡字第四五六號民事裁定提起抗告，本院裁定如左：
    主      文
原裁定廢棄，發回本院高雄簡易庭。
    理      由
一、本件抗告意旨略以鈞院九十二年度雄簡字第四五六號給付借款事件於判決伊敗訴
    後，伊乃於民國九十二年六月十六日對之提起上訴，惟原審乃以伊之上訴已逾二
    十日之不變期間而逕予駁回伊之上訴，然伊於原審中並未收受任何傳票及判決書
    類，且原審於審理中乃因庭期傳票亦遭遷移不明退回而依公示送達方式為之，詎
    本件之判決書竟又以郵務送達，此與案卷內極其顯明之遷移不明之事實已顯然不
    合，而伊因發現帳戶內存款遭莫明扣取後始循線追查，經聲請閱卷後始悉有原先
    住所地管理委員會服務台之所謂「簽收回執」，後前往世紀星鑽大樓核詢，經原
    先之簽收人員李修益提出簽收簿核對，本件之掛號郵件已於無法投遞交付後退回
    ，且伊於上揭大樓固仍有空戶疏未移出，然事實上伊並非該管委會之成員，送達
    證書之簽收人已非伊之之受僱人，原判決書之送達亦完全不合法，今伊既未收受
    全案之判決正本，全案自尚未確定，伊於知悉後提起本件上訴，自無所謂逾二十
    日不變期間之情事，原裁定以伊逾期而逕予駇回上訴，其認事用法自有違誤，為
    此乃依法提起抗告，請准將原裁定予以廢棄等語。
二、按對於當事人之送達，有應為送達之處所不明之情形者，受訴法院得依聲請，准
    為公示送達，依前開規定為公示送達後，對於同一當事人仍應為公示送達者，依
    職權為之，民事訴訟法第一百四十九條第一項第一款、第一百五十條定有明文。
    查本件給付借款事件，原審於審理中對抗告人之住所即「高雄市前鎮區○○○路
    二五二號二十樓之十三」處為送達時，乃因遷移不明而由原審准為對之公示送達
    ，並經相對人登報在案，而原審於九十二年四月十七日判決後，就該判決書正本
    乃再對抗告人之前開地址而為送達，並經「世經星鑽服務台」予以代收在案，而
    原審駁回抗告人上訴之本案裁定，經再對抗告人之前址送達後，亦因遷移不明而
    遭退回乙節，此經本院查核原審卷證無訛，而原審判決書正本於九十二年五月十
    三日經「世經星鑽服務台」予以代收後，乃由該大樓管理公司於翌日以抗告人已
    遷出而退回，亦有麗惠建築物管理維護有限公司領取掛號信簽名簿乙紙在卷可憑
    ，是抗告人於原審審理中既因住所地遷移不明而經公示送達，原判決書正本依法
    原應依職權再為公示送達始為妥適，而原審乃再對原址而為送達，且雖未經該大
    樓予以退回，惟抗告人原即自原址遷移不明，此之送達依其外觀自無從判定是否
    業經抗告人予以收受，況該判決函件嗣並即經該大樓予以退回而未由抗告人收受
    ，原判決之上訴期間自無從由該未送達判決之收受翌日即九十二年五月十四日起
    算，且抗告人堅稱迄未收受全案判決書正本，而全案卷證復無從查知其是否於其
    提起上訴前之二十日業已收受，原審遽認其提起本件上訴業逾二十日之不變期間
    而逕予駁回其上訴，於法尚有未洽，抗告人指摘原裁定不當，請求將原裁定廢棄
    ，即有理由，自應予以准許，並應將之發回本院高雄簡易庭。
三、依民事訴訟法第四百三十六條之一第三項、四百九十二條第二項，裁定如主文。
中      華      民      國    九十二    年      八      月      七      日
                              臺灣高雄地方法院民事第五庭
~B審判長法      官  陳嘉惠
~B      法      官  林玉心
~B      法      官  黃宏欽
右為正本係照原本作成。
如不服本裁定應於送達後十日內向本院提出抗告狀。
中      華      民      國    九十二    年      八      月      七      日
~B法院書記官  史華齡


司法院資訊處製作；財團法人民間司法改革基金會備份。
